臺灣桃園地方法院交通事件裁定　　　　　　　　九十一年度交聲字第三三七號
　　異　議　人
　　即受處分人　甲○○
右列受處分人因違反道路交通管理處罰條例事件，對於交通部公路局新竹區監理所中
壢監理站違反道路交通管理事件裁決書所為處分（原處分案號：民國九十一年七月一
日壢監裁字第駕裁五三–ＺＡ0000000號），聲明異議，本院裁定如左：
        主  文
異議駁回。
        理  由
一、按汽車行駛高速公路，其車道之使用，除因交通事故及道路施工依臨時或可移動
    標誌指示或公路警察指揮外，應依設置之交通標誌、標線或號誌之規定，高速公
    路交通管制規則第八條第一項前段定有明文。再按汽車行駛於高速公路或設站管
    制之道路，而不遵管制之規定者，處汽車駕駛人新臺幣（下同）三千元以上六千
    元以下罰鍰，並記違規點數一點，道路交通管理處罰條例第三十三條第一項、第
    六十三條第一項第一款亦有明文。
二、聲明異議意旨略以：異議人甲○○於民國九十一年四月七日十六時零五分許，駕
    駛車號ＫＶ－二○三六號自用小客車，行經國道一號高速公路南向重慶入口匝道
    時，因聽到救護車急促警聲，本著救人優先，才將車開往大客車專用之外側車道
    ，讓救護車先行通過等語。
三、本件違規事實係異議人於九十一年四月七日十六時零五分許，駕駛車號ＫＶ－二
    ○三六號自用小客車行經國道一號高速公路南向重慶入口匝道時，竟不依規定車
    道行駛，將前開車輛駛入大客車專用之外側車道，為內政部警政署國道公路警察
    局第一警察隊警員當場以相機拍照存證逕行舉發，並填製內政部警政署國道公路
    警察局公警局交字第ＺＡ0000000號舉發違反道路交通管理事件通知單。
    異議人經於應到案日期即九十一年六月二十日前之九十一年六月十二日到案申訴
    不服舉發，裁決機關認無理由而於九十一年七月一日以壢監裁字第駕裁五三–Ｚ
    Ａ0000000號裁決書裁決異議人未依規定車道行駛，依道路交通管理處罰
    條例第三十三條第一項、第六十三條第一項第一款規定，處罰鍰三千元整並記違
    規點數一點，有違規照片乙張、內政部警政署國道公路警察局公警局交字第ＺＡ
    0000000號舉發違反道路交通管理事件通知單及交通部公路局新竹區監理
    所中壢監理站壢監裁字第駕裁五三–ＺＡ0000000號違反道路交通管理事
    件裁決書影本各乙紙附卷可稽。
四、經查，異議人於九十一年四月七日十六時零五分許，駕駛車號ＫＶ－二○三六號
    自用小客車行經國道一號高速公路南向重慶入口匝道時，未依規定車道行駛，將
    前開車輛駛入大客車專用之外側車道，為內政部警政署國道公路警察局第一警察
    隊警員當場以相機拍照存證逕行舉發，並填製內政部警政署國道公路警察局公警
    局交字第ＺＡ0000000號舉發違反道路交通管理事件通知單。異議人經於
    應到案日期即九十一年六月二十日前之九十一年六月十二日到案申訴不服舉發，
    裁決機關認無理由而於九十一年七月一日以壢監裁字第駕裁五三–ＺＡ0000
    000號裁決異議人未依規定車道行駛，依道路交通管理處罰條例第三十三條第
    一項、第六十三條第一項第一款規定，處罰鍰三千元整並記違規點數一點之事實
    ，除有違規照片乙張、前開舉發違反道路交通管理事件通知單及違反道路交通管
    理事件裁決書、交通部公路局桃園監理站陳述單影本各乙紙在卷可參外，並為異
    議人所不爭執，堪以認定為真實。
五、異議人就前開違規事實辯稱以其係先聽聞有救護車之警笛聲，為避讓計，始駛入
    大客車專用之外側車道等語。按聞有救護車之警號時，不問來自何方，均應立即
    避讓；汽車駕駛人聞救護車之警號，不立即避讓爭道行駛，處六百元以上一千八
    百元以下之罰鍰，道路交通安全規則第一百零一條第六款，道路交通管理處罰條
    例第四十五條第十一款固各有明文。惟查，異議人係於九十一年四月七日十六時
    零五分許駕駛前開車輛行駛在國道一號高速公路南向重慶入口匝道大客車專用之
    外側車道，且該車道路旁豎立有「外側車道大客車專用」之交通標誌，清晰可見
    ，而同日同時二分許、三分許、四分許、五分許、七分許、八分許、十分許，除
    異議人所駕駛之前開車輛外，各有車號ＫＥ九三四九號、ＩＡ二六八二號、Ｚ九
    二一三九號、二Ｔ四五二八號、ＥＢ二○一八號、ＰＡ二○一六號、Ｊ二四一九
    ○號、Ｖ二○七一一號、七Ｍ九九三七號、ＮＳ四一二五號、七Ｇ三七七六號、
    ＭＱ五二五號等自用小客車或小貨車亦同樣違規行駛在外側車道上，有當時舉發
    異議人違規之內政部警政署國道公路警察局第一警察隊警員陳政雄所提出之違規
    照片暨舉發違反道路交通管理事件通知單影本各十二張在卷可稽，在該八分鐘內
    之時段所照之違規相片中，均無任何救護車之蹤影；其中更包括與異議人同為該
    日十六時五分許違規之另三台自用小客車之照片，在同一分鐘內所攝得之四張照
    片中，既均無異議人所指之救護車之影像，足徵異議人前開辯詞，尚無足採。
六、從而，本件異議人於九十一年四月七日十六時零五分許，駕駛車號ＫＶ－二○三
    六號自用小客車行經國道一號高速公路南向重慶入口匝道時，未依規定車道行駛
    ，而無何正當理由存在之事實，已足認定無誤。異議人接獲違規通知單後，於應
    到案期日即九十一年六月二十日前之同年月十二日到案申訴不服舉發，裁決機關
    認無理由，而依道路交通管理處罰條例第三十三條第一項、第六十三條第一項第
    一款，違反道路交通管理事件統一裁罰標準及處理細則第四十一條第四項規定，
    對異議人處罰鍰三千元整並記違規點數一點，即屬於法有據，異議意旨求為撤銷
    原裁決，為無理由，應予駁回。
據上論斷，應依道路交通管理處罰條例第八十七條第二項、道路交通案件處理辦法第
十九條，裁定如主文。
中      華      民      國      九十一      年    十    月      二      日
                                臺灣桃園地方法院交通法庭
                                      法  官   張  震  武
右正本證明與原本無異。
如不服本裁定，應於裁定送達後五日內向本院提出抗告狀。
                                      書記官   賴  玉  真
中      華      民      國       九十一     年     十   月      二      日
